【裁判字號】    97,簡上,474
【裁判日期】    971225
【裁判案由】    詐欺
【裁判全文】
臺灣臺北地方法院刑事判決             97年度簡上字第474號
公  訴  人  臺灣臺北地方法院檢察署檢察官
上  訴  人
即  被  告  鍾任倬
選任辯護人  邱碩松律師
上列上訴人即被告因幫助詐欺案件，不服本院刑事庭於民國九十
七年十月十七日所為之九十七年度簡字第三八五一號第一審刑事
簡易判決（聲請簡易判決處刑案號：臺灣台北地方法院檢察署九
十七年度偵字第一九四八五號），提起上訴，本院管轄之第二審
合議庭判決如下：
    主      文
上訴駁回。
鍾任倬緩刑貳年。
    事實及理由
一、本案經本院審理結果，認為第一審判決適用刑法第三十條（
    此部分原審判決漏載，應予補充）、第三百三十九條第一項
    、第四十一條第一項前段，刑法施行法第一條之一判處上訴
    人即被告鍾任倬幫助意圖為自己不法之所有，以詐術使人將
    本人之物交付，處有期徒刑二月，如易科罰金以新臺幣一千
    元折算一日；經核認事用法俱無違誤，量刑亦稱妥適，應予
    維持。故本件之事實、理由及證據均引用第一審判決書之記
    載（如附件）。
二、上訴意旨略以：被告鍾任倬因急於就業，一時不察，將平日
    使用之提款卡交給綽號「小陳」之男子，而遭他人利用，惟
    被害人受害金額僅新台幣（下同）三千餘元，被告願賠償被
    害人上開金額，請求給予緩刑機會等語。查被告所述之上開
    理由，係其犯罪動機與事後願與被害人和解之犯後態度，與
    犯罪事實之構成與否無關，而原審判決之認事用法並無違誤
    ，量刑亦屬允當，已如前述，是被告以前揭理由提起上訴，
    並無理由，應予駁回。
三、惟本院審酌被告前未曾受有期徒刑以上刑之宣告，有臺灣高
    等法院被告前案紀錄表一份在卷可稽，又被告於本院審理時
    已與被害人甲○○達成和解，賠償三千五百元給被害人，使
    被害人之損失得以填補，被害人亦當庭表示願意原諒被告，
    有本院審理筆錄一份存卷為憑，可見被告已有悔意，是被告
    因一時失慮致罹刑典，犯罪後已知悔改，故其經此教訓後，
    當能知所警惕而無再犯之虞，是本院認為原審所宣告之刑，
    以暫不執行為適當，爰依刑法第七十四條第一項第一款之規
    定，併予宣告緩刑二年，以啟自新。
據上論斷，依刑事訴訟法第四百五十五條之一第一項、第三項、
第三百六十八條、第三百七十三條，刑法第七十四條第一項第一
款，判決如主文。
本案經檢察官蔡彥守到庭執行職務。
中    華    民    國    97    年    12   月     25    日
                  刑事第十八庭  審判長法  官  胡宗淦
                                      法  官  彭慶文
                                      法  官  游士珺
上正本證明與原本無異。
不得上訴。
                                      書記官  林素霜
中    華    民    國    97    年    12    月    25    日
附件：
臺灣臺北地方法院刑事簡易判決          97年度簡字第3851號
聲  請  人  臺灣臺北地方法院檢察署檢察官
被      告  鍾任倬  男  35歲（民國○○年○月○○日生）
                    身分證統一編號：Ｚ000000000號
                    住臺北縣中和市○○路560-4號
上列被告因詐欺案件，經檢察官聲請以簡易判決處刑（97年度偵
字第19485號），本院逕以簡易判決處刑如下：
    主      文
鍾任倬幫助意圖為自己不法之所有，以詐術使人將本人之物交付
，處有期徒刑貳月，如易科罰金，以新臺幣壹仟元折算壹日。
    事實及理由
一、本件犯罪事實除補充被告鍾任倬交付帳戶時間為「於97年6
    月23日轉帳新臺幣（下同）117元後，至同年月29日晚間10
    時30分之前，其間某時」，地點應更正為「臺北市○○街○
    段19號『丹堤咖啡』店內」外，其餘犯罪事實及證據均引用
    檢察官聲請簡易判決處刑書之記載（如附件所示）。
二、查被告鍾任倬僅交付存摺、金融卡及密碼等予姓名年籍不詳
    、綽號「小陳」之人，而對其後某姓名年籍不詳之人之詐欺
    犯行提供助力，並無共同實施詐欺犯行之犯意聯絡或行為分
    擔，亦即，被告所實施者，非屬詐欺犯行之構成要件行為，
    應為幫助犯。是核被告所為，係刑法第339條第1項詐欺取財
    罪之幫助犯，應依正犯之刑減輕之。至「小陳」或其他姓名
    年籍不詳之人，雖有利用被告提供之帳戶詐欺財物，惟既均
    未緝獲到案說明，究為一人化名單獨犯罪或為數人共同犯罪
    ，無從認定，縱為數人犯罪，尚查無證據可證渠等有何犯意
    聯絡或行為分擔，故就正犯部分，不論以共同詐欺罪，被告
    亦不論以共同詐欺罪之幫助犯，附此說明。爰審酌：(一)被告
    任意將帳戶交給陌生人，而對其後不詳之人詐騙甲○○之犯
    行，提供助力，造成財產上損害；(二)惟甲○○所受財產上損
    害僅3千餘元，損害輕微；(三)被告犯罪後，坦承交付帳戶不
    諱，態度良好等一切情狀，量處如主文之刑，並諭知易科罰
    金之折算標準，以示懲儆。
三、適用法條：刑事訴訟法第449 條第1 項前段、第3 項、第45
    4 條第2 項，刑法第339 條第1 項、第41條第1 項前段，刑
    法施行法第1 條之1 ，逕以簡易判決處刑如主文。
如不服本判決，應於收受判決正本送達之翌日起10日內向本庭提
出上訴狀，上訴於本院合議庭（須附繕本）。
中    華    民    國    97    年    10    月    17    日
                  刑事第六庭  法  官     林晏如
上正本證明與原本無異。
如不服本判決，應於判決送達後10日內向本院提出上訴狀（應抄
附繕本）。告訴人或被害人如對於本判決不服者，應具備理由請
求檢察官上訴，其上訴期間之計算係以檢察官收受判決正本之日
期為準。
                              書記官  楊盈茹
中    華    民    國    97    年    10    月    20    日
附錄本案論罪科刑法條全文：
中華民國刑法第339條
意圖為自己或第三人不法之所有，以詐術使人將本人或第三人之
物交付者，處5 年以下有期徒刑、拘役或科或併科1 千元以下罰
金。
以前項方法得財產上不法之利益或使第三人得之者，亦同。
前二項之未遂犯罰之。
臺灣臺北地方法院檢察署檢察官聲請簡易判決處刑書
                                     97年度偵字第19485號
    被      告  鍾任倬  男  35歲（民國○○年○月○○日生）
                        住臺北縣中和市○○路560-4號
                        國民身份證統一編號：Ｚ000000000號
上列被告因詐欺案件，業經偵查終結，認為宜聲請以簡易判決處
刑，茲將犯罪事實及證據並所犯法條分敘如下：
        犯罪事實
一、鍾任倬明知依一般社會生活通常經驗，申辦金融帳戶並無特
    別資格限制，無故交付他人金融帳戶使用，可能係幫助犯罪
    集團作為不法收取他人款項之用，乃基於幫助他人向人詐欺
    取財之故意，將其父親鍾豐文所申辦之上海商業儲蓄銀行城
    中分行所申辦之帳號：000-00000000000000號帳戶之提款卡
    及密碼等資料，在台北市○○路附近之丹堤咖啡館外，交付
    予姓名不詳自稱「小陳」之成年男子，提供詐騙集團作為詐
    騙他人財物匯款轉帳使用。該詐騙集團成員取得前述帳戶後
    ，基於詐欺之犯意，於97年6月29日22時30分許，以電話聯
    絡甲○○，佯稱其因上網購物付款方式有誤，可能將一次付
    款操作為分期付款，需至自動櫃員機將付款方式更改，致甲
    ○○陷於錯誤，於同日22時35分及37分許，依詐欺集團指示
    至自動櫃員機操作，匯款新臺幣（下同）2537元及942元至
    鍾豐文所有之上開帳戶內，而生財產上之損害；經甲○○發
    覺受騙後，乃報警循線查獲上情。
二、案經台北縣政府警察局移送偵辦。
        證據並所犯法條
一、上揭犯罪事實，業據被告鍾任倬坦承不諱，核與被害人甲○
    ○於警詢時指述之情節相符，並有被告之父親鍾豐文前述帳
    戶開戶資料、資金往來明細及轉帳收據附卷可稽，是被告之
    任意性自白顯與事實相符。按金融帳戶為個人理財之工具，
    申請開設金融帳戶並無任何特殊之限制，一般民眾皆可以存
    入最低開戶金額之方式自由申請開戶，並得同時在不同金融
    機構申請多數存款帳戶使用，乃眾所週知之事實。依一般人
    之社會生活經驗，倘係合法收入，本可自行向金融行庫開戶
    使用，而無向他人收受或購買帳戶之必要。苟見陌生人不以
    自己名義申請開戶，反以蒐集或借用他人之金融機構帳戶使
    用，衡情應能懷疑蒐集收購或借用帳戶之人目的在用於掩飾
    或隱匿詐欺犯罪所得之錢財。被告擅自將父親之提款卡及密
    碼交付他人使用，顯已預見可能遭詐騙工具使用，且不違反
    被告本意，被告自有幫助詐欺之不確定故意，是被告幫助詐
    欺犯行堪以認定。
二、核被告所為係犯刑法第339條第1項及第30條之幫助詐欺罪嫌
    。被告以幫助之意思，參與構成要件以外之行為，為幫助犯
    ，請依刑法第30第2項規定，依正犯之刑減輕之。
三、依刑事訴訟法第451條第1項聲請逕以簡易判決處刑。
    此    致
臺灣臺北地方法院
中    華    民    國    97    年    9     月    16    日
                              檢察官  黃  立  維


司法院資訊處製作；財團法人民間司法改革基金會備份。
